臺灣高等法院刑事裁定
109年度抗字第61號
抗  告  人  臺灣新竹地方檢察署檢察官
受  刑  人  李宦均  




上列抗告人因受刑人聲請定其應執行刑案件，不服臺灣新竹地方
法院中華民國108年12月23日裁定（108年度聲字第1740號），提
起抗告，本院裁定如下：
    主  文
原裁定撤銷，發回臺灣新竹地方法院。
    理  由
一、原裁定意旨略以：受刑人李宦均因犯如原裁定附表（下稱附
    表）編號8、12至17所示之7罪，先後經判處如附表所示之刑
    確定，有本院被告前案紀錄表及各該判決書、宣示判決筆錄
    各1份在卷可稽。原審為上開案件犯罪事實最後判決之法院
    ，而受刑人所犯上開各罪，有刑法第50條第1項但書第1款之
    得易科罰金之罪與不得易科罰金之罪之不得併合處罰情形，
    惟經受刑人依刑法第50條第2項規定請求檢察官向原審聲請
    合併定應執行刑，此有受刑人所出具之「臺灣新竹地方法院
    檢察署受刑人定執行刑或易科罰金意願回覆表」1紙附卷可
    稽。原審審核如附表編號8、12至17所示之7罪，其犯罪行為
    時均係於附表編號8所示判決確定日期（民國107年1月15日
    ）前為之，認檢察官聲請為正當，而就附表編號8、12至17
    所示之7罪，定其應執行刑為有期徒刑1年10月；另受刑人因
    違反毒品危害防制條例案件，前經原審以105年度竹東簡字
    第243號判決處有期徒刑5月，嗣經上訴，經原審以106年度
    簡上字第30號判決駁回上訴，並於106年8月4日確定（按關
    於判決確定日，刑事訴訟法既無應計算至當日時、分之明文
    規定，應以當日「屆滿」時即當日24時【即晚間12時】為判
    決確定時），有本院被告前案紀錄表在卷可稽，據此，受刑
    人所犯如附表編號1所示之罪犯罪時間（106年5月22日上午1
    0時許）、編號2所示之罪犯罪時間（106年5月26日晚間6時
    許）、編號3所示之罪犯罪時間（106年5月26日晚間7時許）
    、編號4所示之罪犯罪時間（106年5月26日晚間11時許）、
    編號5所示之罪犯罪時間（106年5月25日晚間6時許）、編號
    6所示之罪犯罪時間（106年4月24日下午3時45分許）、編號
    7所示之罪犯罪時間（106年4月29日上午9時許）、編號9所
    示之罪犯罪時間（106年8月3日凌晨4時16分許）、編號10所
    示之罪犯罪時間（106年8月4日上午9時5分許）、編號11所
    示之罪犯罪時間（106年5月21日凌晨2時15分許），均係在
    上開判決確定前，期間受刑人又無其他裁判確定之罪，揆諸
    前揭說明，受刑人所犯如附表編號1至7、9至11所示之罪，
    與原審106年度簡上字第30號判決確定之他罪，應合併定執
    行刑，始符合數罪併罰規定，而將檢察官其餘定應執行刑之
    聲請駁回等語。
二、抗告意旨略以：受刑人所犯附表編號1至7、9至11所示案件
    之犯罪日期，均係在首先確定之附表編號1所示之罪判決確
    定前（107年1月15日）所犯，於法並無不合，本件僅就受刑
    人所犯附表編號1至17所示之罪聲請定其應執行之刑，並未
    就受刑人所犯另案即原審106年度簡上字第30號判決確定之
    罪，併向原審法院聲請定其應執行刑，原審就此部分逕予列
    入定應執行刑之範圍加以考量，顯然逾越檢察官聲請之範圍
    ，有未受請求之事項予以裁判之違法等語。
三、按不告不理為訴訟上之原則，定應執行刑之裁定亦同，法院
    於受理定應執行刑之案件時，應受聲請人聲請範圍之限制，
    不得就未受請求之事項予以審酌。是檢察官聲請定應執行刑
    之案件，法院應僅就檢察官所聲請定應執行刑之各罪予以審
    核，縱被告另犯未經檢察官聲請定應執行刑之他罪，而原聲
    請定應執行刑之各罪，其犯罪日期部分在被告另犯之他罪判
    決確定後，亦僅屬檢察官是否得再就該他罪聲請原法院裁定
    更定其應執行刑之問題，核與判斷檢察官原聲請定應執行刑
    之案件，是否合法無關（最高法院98年台抗字第751號、98
    年台抗字第623號、98年台非字第6號裁定意旨參照）。再按
    檢察官就數罪中之何部分如何為定應執行刑之聲請，屬其職
    權之行使，除其聲請有不合法或違反一事不再理等情形，而
    應予全部或一部駁回者外，法院即應依其聲請而為定應執行
    刑之裁定，尚無審酌檢察官應為如何之聲請，對受刑人較為
    有利之餘地。至受刑人或其法定代理人、配偶，如認另有其
    他較有利於受刑人之定應執行刑方式，自得依刑事訴訟法第
    477條第2項規定，請求檢察官為該項聲請（最高法院105年
    度台抗字第394號裁定意旨參照）。
四、經查，本件檢察官係就受刑人所犯如附表編號1至17所示之
    罪聲請定其應執行之刑，而觀諸聲請書附表所示，檢察官並
    未就原審106年度簡上字第30號判決確定之罪，併向原審法
    院聲請定其應執行刑，揆諸前揭說明，原審本應受檢察官聲
    請範圍之限制，另案既未受請求，自非屬原審所得以審酌之
    範圍。詎原審不察，逕將原審106年度簡上字第30號判決確
    定之罪列入定應執行刑之範圍加以審酌，並以附表編號1至7
    、9至11所示之罪，應與原審106年度簡上字第30號判決確定
    之罪合併定執行刑，始符合數罪併罰規定，而將檢察官此部
    分之聲請駁回，核與不告不理原則有違，自有未合。是抗告
    意旨執此指摘原裁定不當，為有理由，為保障受刑人權益及
    兼顧審級利益，爰由本院將原裁定撤銷發回原審法院，另為
    適法之處理。
據上論斷，應依刑事訴訟法第413條前段，裁定如主文。
中　　華　　民　　國　　109 　年　　1 　　月　　20　　日
                  刑事第二十三庭審判長法　官  李釱任
                                      法　官  連育群
                                      法　官  崔玲琦
以上正本證明與原本無異。
不得再抗告。
                                      書記官  李政庭
中　　華　　民　　國　　109 　年　　1 　　月　　20　　日